【裁判字號】    89,簡上,41
【裁判日期】    890601
【裁判案由】    竊盜
【裁判全文】
臺灣彰化地方法院刑事判決                          八十九年度簡上字第四一號
    上  訴  人  臺灣彰化地方法院檢察署檢察官
    被      告  己○○
右列上訴人因被告竊盜案件，不服本院八十八年度彰簡字第七０五號八十八年十二月
三十一日第一審判決（聲請案號八十八年度偵字第九０一三號），檢察官並移送併案
審理（八十九年度偵字第七二七號、一二五四、一一七三號），本院判決如左：
      主  文
原判決撤銷。
己○○連續竊盜，處有期徒刑玖月。
扣案之鑰匙貳支沒收。
      事  實
一、己○○基於為自己不法所有意圖之概括犯意，連續多次於：
（一）八十八年九月五日廿一時許，在彰化縣和美鎮○○路、和港路口，以其所有之
      鑰匙啟動機車油門之方式，竊取丙○○所有未懸掛車牌（原車牌為ＫＧＱ－３
      ５５號）、價值約新台幣（下同）一萬元之光陽廠牌一二五ＣＣ重型機車乙部
      ，得手後供己騎用。
（二）八十九年一月九日八時許，在彰化縣和美鎮○○路四四號前，以同上手法，竊
      取癸○○所有、車牌ＴＵＲ－５４８號、價值約一萬元之光陽四九ＣＣ輕型機
      車乙部，得手後將車牌卸棄，機車留供使用；其後並於同年月十四日十三時許
      將該機車借予其友人陳均漢（由檢察官另案聲請本院簡易判決處刑）騎用。
（三）八十九年一月十六日凌晨三時許，在彰化縣和美鎮○○路○段八七巷四六號，
      竊得丁○○所有之農會存摺乙本。
（四）八十九年一月廿二日六時許，在彰化縣溪湖鎮○○路三三巷一二八號前，以自
      備之鑰匙（未扣案）啟動電門之方法，竊得庚○○所有車牌ＰＵ－２１０９號
      、價值約五萬元之一四九三ＣＣ紅色自小客車乙部。
（五）八十九年一月廿五日廿一時許，在彰化市○○路火車站前，以留置於機車上未
      取下之鑰匙開啟油門之方式，竊取甲○○所有車牌ＭＺＦ－４５７號、價值約
      四萬五千元之三陽銀色重型機車乙輛。
（六）八十九年一月廿八日廿二時許，其駕駛前揭（四）時地所竊、未懸掛車牌之紅
      色自小客車，在彰化縣鹿港鎮頭庄巷一六０號舊宅，竊取壬○○所有之稻米袋
      十四個、鐮刀一支、信鴿計時鐘一個（總價值計約一萬元），得手後置於該自
  小客車上。
（七）八十九年一月廿九日十八時三十分許，其亦駕駛同上之紅色自小客車，在彰化
      縣鹿港鎮溝墘巷百姓公廟前，竊取乙○○所有、價值約四千六百元之手壓抽水
      井乙具，得手後於該紅色自小客車上。
（八）八十九年一月三十一日十六時許，在彰化縣和美鎮○○路十五號前，以留置機
      車上未取下之鑰匙啟動油門，而竊取辛○○所有車牌ＫＵＧ－５３６號、價值
      約二萬元之光陽一二四ＣＣ紅色機車乙部。
（九）八十九年二月一日凌晨三時許，在彰化縣和美鎮道○路五三二號前，以留置機
      車未取走之鑰匙開啟油門而竊得戊○所有車牌ＴＣＪ－６８２號、價值約一萬
      五千元之四九ＣＣ紅色機車乙部。
二、嗣己○○之右揭犯行，經警先後於：
    １、八十八年九月七日十六時三十分許，在彰化縣和美鎮○○路八二號住處查獲
    ，起獲其右揭（一）時地所竊之ＫＧＱ－３５６號機車，並扣得其所有供竊車用
    之鑰匙一支。
    ２、於八十九年一月十四日十四時三十分許，在彰化縣和美鎮○○路○段一九一
    號前查獲陳均漢騎駛向己○○所借之ＴＵＲ－５４８號贓車，並扣得己○○所有
    供竊車用之鑰匙一支而循線查悉其上揭（二）犯行。
    ３、復於八十九年一月廿九日十八時三十分許，在彰化縣鹿港鎮溝墘巷百姓公廟
    前，查扣己○○於右揭（四）、（六）、（七）時地所竊之ＰＵ－２１０９號紅
    色自小客車乙部、稻米袋十四個、鐮刀一支、計時鐘一個手壓抽水井乙具。
    ４、八十九年二月二日凌晨一時五十分許，在其彰化縣和美鎮○○路八二號住處
    ，起獲其右揭（三）時地所竊之農會存摺乙本、右揭（五）、（八）、（九）時
    地所竊之ＭＺＦ－４５７號、ＫＵＧ－５３６號、ＴＣＪ－６８２號機車三部。
二、案經彰化縣警察局和美分局、鹿港分局先後移送臺灣彰化地方法院檢察署檢察官
    偵查聲請簡易判決及移送併辦。
    理  由
一、右揭一之（二）、（四）、（五）、（八）、（九）之事實，業據被告己○○坦
    承不諱，核與被害人癸○○、庚○○、甲○○、辛○○、戊○指陳失竊情節相符
    ，並經證人陳均漢供陳屬實，且有失竊報告及贓物認領保管單五紙附卷及鑰匙一
    支扣案可證。雖被告在審理中對於右揭一之（一）、（三）、（六）、（七）之
    犯行矢口否認，惟查被告如何於該部分時地竊盜等情，亦據被告己○○於警訊及
    偵查中供承綦詳，核與被害人丙○○、丁○○、壬○○、乙○○指訴情節相符，
    並有贓物認領保管單四紙在卷足參，且被告復係於右揭二時地當場為警起獲所竊
    贓物，此外並有鑰匙一支扣案可資佐證，事證明確，被告審理否認犯行無非翻異
    卸責之詞，洵非可採，其犯行可以認定。
二、核被告所為，係犯刑法第三百二十條第一項之竊盜罪。原審據為判決，固非無見
    ，惟原判決未及審酌被告其他移送併辦之竊盜犯行，自有可議，該判決應為撤銷
    。被告多次竊盜行為時間密接、犯罪構成案件相同，顯係基於概括犯意為之，為
    連續犯，應論以一罪，並加重其刑。又聲請書雖未論載被告其餘移送併辦部分之
    竊盜犯行，惟因與起訴部分有連續犯之裁判上一罪關係，經檢察官移送併辦，依
    審判不可分原則，本院自應審理。爰審酌被告犯罪之動機、目的、手段、所生之
    危害及犯罪後之態度等一切情狀，量處如主文所示之刑，以示懲儆。扣案之鑰匙
    二支係被告所有，且供犯罪所用，應依法宣告沒收。
三、台灣彰化地方法院檢察署另以八十八年度偵字第一一０三六號案件移送併辦意旨
    略以：被告己○○與林清貴（另由檢察官移由本院併案審理）與高坤煌（另由檢
    察官偵辦）於八十八年九月十二日，在彰化縣和美鎮○○路四一三巷四號，共同
    竊取陳阿溪所有之鋁門、白鐵窗等財物，涉犯竊盜罪嫌，核與前開被告己○○經
    提起公訴之竊盜罪具連續犯裁判上一罪關係，爰送請本院併案審理。訊據被告己
    ○○坦承右揭時地與林清貴載運鋁門、白鐵窗等物加以變賣之事實不諱，惟否認
    有何犯行，辯稱：「是林清貴要伊幫忙將鋁門等物載去賣的，伊並未前往拆取，
    亦不知該物何來」等語。經查，被告己○○所辯與該案被告林清貴所供大致相符
    ，而該案被告高坤煌與同案被告林清貴係朋友，此經彼二人所是認，又高坤煌住
    處門牌亦為彰化縣和美鎮○○路四一三巷四號，與前開被害人陳阿溪應買得法院
    拍賣之前揭建物門牌相同，但非同一建物，二者毗鄰，客觀上極易讓人以為二建
    物住家具親戚或親近之關係，有現場相片影本多幀在卷可稽，足見被告林清貴於
    該案中所辯「是高坤煌以二千元之代價僱伊拆的，高坤煌說該處是他親戚所有，
    要拆下鋁門、白鐵窗等物，後來高坤煌沒給伊二千元，伊才運去變賣」等語並非
    無稽，林清貴主觀上既因相信高坤煌所言，又無據憑認被告林清貴知情高坤煌與
    陳阿溪衝突之原委，被告林清貴對於拆下陳阿溪所有前揭鋁門等物，自無不法所
    有之意圖，而與刑法竊盜罪之構成要件有所未合，是本院八十九年度易字第四一
    四號竊盜案件就此部分亦認林清貴無竊盜犯行（有該判決可參），本件被告己○
    ○僅係幫林清貴載運，自更無竊盜可言。此外，復查無其他積極證據足認被告己
    ○○有併案意旨所指之竊盜罪行，故被告己○○此部分犯罪不能證明，核與前開
    本院認定被告己○○之竊盜犯行無何裁判上一罪關係至明，此併案部分自應退請
    檢察官另行處理。
四、據上論斷，應依刑事訴訟法第四百五十五條之一第一項、第三項、第第三百六十
    九條第一項前段、第三百六十四條、第二百九十九條第一項前段，刑法第五十六
    條，第三百二十條第一項、第三十八條第一項第二款，罰金罰鍰提高標準條例第
    一條前段，判決如主文。
本案經檢察官李芳瑜到庭執行職務。
中    華    民    國    八十九    年      六       月       一         日
                                臺灣彰化地方法院刑事第三庭
                                    審判長法官  林  欽  章
                                    法      官  姚  勳  昌
                                    法      官  洪  榮  謙
右正本證明與原本無異。
如不服本判決，應於送達後十日內向本院提出上訴狀(須附繕本)。
告訴人或被害人對於判決如有不服具備理由請求檢察官上訴者，其上訴期間之計算係
以檢察官收受判決正本之日期為準。
                                    法院書記官  簡  茂  村
中    華    民    國    八十九    年      六       月       三         日
刑法第三百二十條第一項
意圖為自己或第三人不法之所有，而竊取他人之動產者，為竊盜罪，處五年以下有期
徒刑、拘役或五百元以下罰金。


司法院資訊處製作；財團法人民間司法改革基金會備份。
